臺灣板橋地方法院刑事判決　　　　　　　96年度易字第1891號
公　訴　人　臺灣板橋地方法院檢察署檢察官
被　　　告　丙○○
　　　　　　　　　　（現於臺灣臺北看守所附設勒戒所觀察勒
上列被告因竊盜案件，經檢察官提起公訴（96年度偵字第11901
號），嗣因被告於本院準備程序中就被訴事實為有罪之陳述，本
院告知被告簡式審判程序之旨，並聽取當事人之意見後，由本院
裁定改依簡式審判程序進行，判決如下：
    主  文
丙○○竊盜，處有期徒刑肆月，減為有期徒刑貳月，如易科罰金
，以新臺幣壹仟元折算壹日。又攜帶兇器竊盜，處有期徒刑陸月
，減為有期徒刑月，如易科罰金，以新臺幣壹仟元折算壹日。
應執行有期徒刑肆月，如易科罰金，以新臺幣壹仟元折算壹日。
    事  實
一、丙○○曾於民國95年間，因妨害兵役條例案件，於96年3 月
    21日經臺灣士林地方法院以95年度士簡字第1589號判處有期
    徒刑2 月確定；及於同年間，因竊盜案件，嗣於96年6 月25
    日經本院以96年度易緝字第61號判處有期徒刑7 月確定（上
    開二案件均尚未執行，不構成累犯）。竟不知悔改，復意圖
    為自己不法所有，先於96年1 月16日上午11時許，在臺北縣
    三峽鎮○○路24號前，見乙○○所有之車牌號碼K5A －69 2
    號重型機車之鑰匙未拔取，遂趁無人注意之際，將之啟動後
    竊取供己代步使用。復於同年3 月6 日上午10時30分許，另
    意圖為自己不法所有，在臺北縣樹林市○○路○ 段41巷24號
    前，見甲○○○所有車牌號碼P98 －122 號重型機車無人看
    守之際，持其所有客觀上足以傷害人之身體供兇器使用之扳
    手1 支拆卸之，竊取甲○○○上揭機車車牌乙面，得手後據
    為己有，並將該車牌懸掛在前揭所竊取K5A －692 號機車上
    使用，而原車牌則予以丟棄，以規避查緝。嗣於96年4 月11
    日17時20分許，在臺北縣鶯歌鎮○○路455 巷2 弄4 號前，
    經警查獲並扣得車牌號碼K5A －692 號重型機車乙部（不含
    該車牌）、鑰匙1 支、P98 －122 號車牌等物，始知上情。
二、案經乙○○、甲○○○訴由臺北縣政府警察局三峽分局報請
    臺灣板橋地方法院檢察署檢察官偵查起訴。
    理  由
一、查本件被告丙○○所犯並非死刑、無期徒刑、最輕本刑為三
    年以上有徒刑之罪或高等法院管轄第一審案件，而其於準備
    程序進行中，被告先就被訴事實為有罪之陳述，經法官告知
    簡式審判程序之旨，並聽取公訴人及被告之意見後，本院認
    適宜改依簡式審判程序進行，爰依刑事訴訟法第273 條之1
    第1 項、第284 條之1 規定，由本院裁定進行簡式審判程序
    ，合先敘明。
二、上揭事實，業據被告於警詢、偵查及本院審理時坦承不諱，
    核與告訴人乙○○、甲○○○於警詢指訴之失竊情節相符，
    復有搜索扣押筆錄、扣押物品目錄表各1 份、「車輛竊盜、
    車牌失竊資料個別查詢報表─查詢車輛認可資料」、臺北縣
    政府警察局車輛電腦輸入單、贓物認領保管單各2 份、查獲
    之贓車及現場照片10幀，及上開機車1 台、車牌1 面及機車
    鑰匙1 把扣案可資佐證。本事證明確，被告犯行堪以認定。
三、核被告意圖為自己不法之所有，而以上開鑰匙竊取告訴人乙○○之財物，所為係犯刑法第320 條第1 項竊盜罪。又按扳
    手為金屬材質客觀上具有危險性，足以傷害人之身體，為兇
    器之一種，被告意圖為自己不法之所有，持上揭兇器竊取告
    訴人甲○○○之車牌，核其所為，係犯刑法第321 條第1 項
    第3 款之加重竊盜罪。被告所犯上開二罪，犯意各別，行為
    互殊，應予分論併罰。爰審酌被告犯罪之動機、目的、手段
    、對告訴人二人財產所生損害程度、犯罪後坦承犯行態度良
    好等一切情狀，各量處如主文所示之刑，並均諭知易科罰金
    之折算標準，以資懲儆。又因被告所犯上開竊盜行為之犯罪
    時間均在96年4 月24日以前，悉合於減刑條件，應依中華民
    國九十六年罪犯減刑條例第2 條第1 項第3 款、第7 條、第
    9 條、第10條第1 項規定，各減刑如主文所示之減得之刑，
    及定其應執行之刑，並諭知易科罰金之折算標準。
四、至於扣案之鑰匙1 把雖係供被告犯罪所用之物，惟並非被告
    所有，而係告訴人乙○○所有，且業經領回，故不另諭知沒
    收；另被告供竊取上開車牌所用之扳手1 支並未見扣案，雖
    被告供稱：伊應該是將該支扳手放在置物箱內，已連同上開
    機車為警查扣，伊亦不知道該扳手現在何處等語（見本院卷
    第19頁），參以被告為警查獲時確實未扣押該支扳手，此有
    扣押物品目錄表1 份在卷可稽，而被害人乙○○於領回之上
    開失竊機車時，僅有連同機車鑰匙一併領回，並未領回其他
    物品，此有被害人乙○○出具之贓物認領保管單1 份存卷可
    考，復經本院依職權詢問被害人乙○○是否有於失竊機車置
    物箱內發現扳手，被害人乙○○表示並未發現有何扳手或非
    屬其本人之物等語，亦有本院刑事案件電話查詢紀錄表1 份
    存卷可憑，又查無其他積極證據證明該行竊用扳手尚未減失
    ，為免日後執行沒收困難，是以，爰不於本案併予宣告沒收
    ，附此敘明。
據上論斷，應依刑事訴訟法第273 條之1 第1 項、第299 條第1
項前段，刑法第320 條第1 項、第321 條第1 項第3 款、第41條
第1 項前段、第2 項、第51條第5 款，刑法施行法第1 條之1 第
1 項、第2 項前段，中華民國九十六年罪犯減刑條例第2 條第1
項第3 款、第7 條、第9 條、第10條第1 項，判決如主文。
本案經檢察官鄧媛到庭執行職務。
中　　華　　民　　國　　96　　年　　7 　　月　　31　　日
                  刑事第十二庭  法　官  林淑婷
以上正本證明與原本無異
如不服本判決應於送達後十日內向本院提出上訴狀
                                書記官  林金良
中　　華　　民　　國　　96　　年　　7 　　月　　31　　日
附錄本案論罪科刑法條全文：
刑法第三百二十條第一項：
意圖為自己或第三人不法之所有，而竊取他人之動產者，為竊盜
罪，處五年以下有期徒刑、拘役或五百元以下罰金。
刑法第三百二十一條第一項第三款
竊盜罪而有左列情形之一者，處六月以上、五年以下有期徒刑：
三、攜帶兇器而犯之者。
